【裁判字號】    92,交簡上,32
【裁判日期】    921114
【裁判案由】    公共危險
【裁判全文】
臺灣雲林地方法院刑事判決                        九十二年度交簡上字第三二號
    上  訴  人
    即  被  告  乙○○
右上訴人因公共危險案件，不服本院斗六簡易庭九十二年度六交簡字第一七七號中華
民國九十二年九月十日第一審判決（聲請簡易判決處刑書案號：九十二年度偵字第三
三四三號）提起上訴，本院管轄第二審之合議庭判決如左：
    主  文
上訴駁回。
    事  實
一、乙○○於民國九十二年七月二十九日下午六時許，在雲林縣斗六市其姑姑住處，
    飲用玻璃瓶裝之啤酒約二瓶（檢察官誤載為二杯）後，已呈酒醉狀態而不能安全
    駕駛動力交通工具之程度，竟仍不顧公眾之安危，於同日晚上八時許，駕駛其所
    有之車牌號碼Ｎ五－一四七七號自小客車上路，欲前往雲林縣西螺鎮拜訪其友人
    ，嗣於同日晚上八時十五分許，行經雲林縣斗六市○○路二一八號前，因酒精作
    用，注意力無法集中，反應力降低，復因閃避一輛機車，致侵入對向車道，撞上
    由丙○○所駕駛之車牌號碼Ｃ五－○二○六號自小客車而肇事，經警據報趕至現
    場處理，於同日晚上十時二十五分許，對乙○○施以酒精濃度測試，測得其呼氣
    中所含酒精濃度達每公升○．七五毫克，始悉上情。
二、案經雲林縣警察局斗六分局報請臺灣雲林地方法院檢察署檢察官偵查後聲請簡易
    判決處刑。
    理  由
一、右述犯罪事實，業經上訴人即被告乙○○於本院審理時坦白承認，核與被害人丙
    ○○於警訊中指訴車禍肇事之情節相符，復有道路交通事故現場圖、調查報告表
    (一)(二)、刑法第一百八十五條之三案件測試觀察紀錄表、舉發違反道路交通管理事
    件通知單各一紙、被告之酒精測定表二紙、現場車禍照片四張、車籍作業系統查
    詢認可資料二紙附卷可稽。又按呼氣中酒精濃度達每公升０‧五五毫克以上者，
    參考德國、美國之標準，肇事率為一般正常人之十倍，認為已達「不能安全駕駛
    」動力交通工具之程度，此有法務部於八十八年五月十月十日召開之「研商訂定
    刑法第一百八十五條之三服用毒品、麻醉藥品、酒類或其他相類之物，不能安全
    駕駛交通工具之認定標準」會議結論可參，依卷附被告之呼氣酒精測定表觀之，
    被告於肇事後，經警所測得呼氣中之酒精濃度達每公升○．七五毫克，已逾前開
    認定標準甚多，且參酌被害人丙○○於警訊中指稱被告於肇事當時所駕駛之車輛
    有蛇行行駛之情形，顯見被告已因酒精作用而影響其生理反應，其確因酒醉而達
    無法安全駕駛車輛，堪予認定。本件事證明確，被告犯行洵堪認定。
二、核被告乙○○所為，係犯刑法第一百八十五條之三公共危險罪。檢察官於聲請簡
    易判決處刑書之犯罪事實雖認被告僅飲用啤酒二杯云云，惟被告於本院審理時已
    明確供稱其駕車前飲用玻璃瓶裝之啤酒約二瓶，此部分檢察官有所誤載，應予更
    正。原審本院斗六簡易庭認被告罪證明確，依刑法第一百八十五條之三、第四十
    一條第一項前段，罰金罰鍰提高標準條例第二條之規定，並審酌被告無前科，有
    卷附臺灣高等法院被告全國前案紀錄表可憑，素行尚良好，及其於本案犯罪之動
    機、目的、手段、所生危害、犯後坦承犯行之態度等一切情狀，量處被告拘役四
    十日，如易科罰金，以參佰元折算壹日，經核其認定事實、適用法律及量刑均無
    不合，應予維持。被告上訴意旨以原審判決過重，其無力繳交易科罰金，請求輕
    判，而指摘原判決不當，為無理由，應予駁回。
據上論斷，應依刑事訴訟法第四百五十五條之一第三項、第三百六十八條，判決如主
文。
本案經檢察官甲○○到庭執行職務。
中      華      民      國      九十二      年    十一    月    十四    日
                                        臺灣雲林地方法院刑事第三庭
                                            審判長法  官  黃  一  馨
                                                  法  官  蘇  錦  秀
                                                  法  官  廖  國  勝
右正本證明與原本無異。
不得上訴。
                                                  書記官  林  汎  柏
中      華      民      國      九十二      年    十一    月    十四    日


司法院資訊處製作；財團法人民間司法改革基金會備份。
